【裁判字號】    97,消債更,129
【裁判日期】    971215
【裁判案由】    更生事件
【裁判全文】
臺灣臺南地方法院民事裁定        97年度消債更字第129號
聲  請  人  甲○○
即  債務人
上列當事人因消費者債務清理事件聲請更生，本院裁定如下：
    主    文
債務人甲○○自中華民國九十七年十二月十五日下午五時起開始
更生程序。
    理    由
一、按「法院開始更生程序之裁定，應載明其年、月、日、時，
    並即時發生效力。」消費者債務清理條例第45條第1項定有
    明文。
二、本件聲請意旨略以：聲請人即債務人甲○○有不能清償債務
    之情事，且其無擔保或無優先權之債務總額未逾新臺幣（下
    同）1,200萬元，復未經法院裁定開始清算程序或宣告破產
    ，前雖於民國（下同）95年 4月27日與最大債權金融機構（
    國泰世華銀行）成立債務協商，每月應償還16,893元，然因
    聲請人為家庭主婦，平常在家從事手工的工作，對理財並無
    概念，協商當時心想每月要繳之協商金額比其先前每月要繳
    交之金額少了許多，且無利息，故同意上開協商條件。惟在
    聲請人繳了幾個月後發現越來越吃緊，以前還可用以卡養卡
    的方式繳交所欠款項，協商以後則無法再以此種方式度過難
    關，每個月都在擔心如何湊錢繳交協商金額，於是聲請人於
    96年9月28日毀諾（履行16期，共繳交270,288元）。在毀諾
    之後，聲請人與各銀行間陸陸續續有個別協商，惟全部之協
    商金額加總後，較先前所協商之金額又高出許多，其又再度
    毀諾。另聲請人有三名子女須扶養，聲請人目前在泳輝工程
    行做小工，每月薪水約19,500元，根本無法支應協商繳款金
    額。且聲請人之親友已不願再相助，而聲請人之收入又無法
    負擔此龐大支出，故無法依協商條件清償協商金額，是聲請
    人因不可歸責於己之事由，致履行顯有重大困難，為此，依
    消費者債務清理條例提出本件更生之聲請等語。
三、聲請人財產收支狀況：
┌──────┬────┬───────────────────────┐
│            │項  目  │金 額/價 值                                   │
├──────┼────┼───────────────────────┤
│(一)、每月收入│薪    資│96年度每月平均薪資：19,500元                  │
├──────┼────┼───────────────────────┤
│(二)、每月支出│1.生活費│本院審酌我國97年度最低生活費標準為每人9,829元 │
│            ├────┼───────────────────────┤
│            │2.扶養費│參酌96年度每人免稅額77,000元計算每人每月基本生│
│            │        │活所需約6,500元：                             │
│            │        │(1)簡鈺庭（12歲）：3,250元（夫妻共同負擔）     │
│            │        │(2)簡鈺穎（11歲）：3,250元（夫妻共同負擔）     │
│            │        │(3)簡妤瑄（10歲）：3,250元（夫妻共同負擔）     │
├──────┼────┴───────────────────────┤
│(三)、每月盈餘│-79元                                                   │
├──────┼────────────────────────────┤
│(四)、協商金額│16,893元                                                │
└──────┴────────────────────────────┘
四、經查：聲請人所主張之上開事實，業據提出戶籍謄本、協議
    書、無擔保債務還款計畫、在職證明及薪資證明等件為證；
    另經本院函詢聲請人之最大無擔保債權銀行（國泰世華商業
    銀行），該銀行陳報聲請人於消費者債務清理條例施行前，
    依金融主管機關協調成立之中華民國銀行公會會員辦理消費
    金融案件無擔保債務協商機制與金融機構協商時，所提出之
    收入證明切結書即表明每月收入約為20,000元，此有國泰世
    華商業銀行97年 8月12日民事陳述意見狀在卷可憑，足認聲
    請人96年度每月薪資所得約19,500元，扣除每月依協商條件
    應清償之金額16,893元後，僅餘 2,607元，確實無法維持自
    身及三名子女之最低基本生活，是認聲請人尚無可歸責於己
    之事由，致不能履行協商條件。此外，本件又查無聲請人有
    消費者債務清理條例第6條第3項、第8條或第46條各款所定
    駁回更生聲請之事由存在，則聲請人聲請更生，應屬有據，
    爰裁定如主文。
中    華    民    國    97    年    12    月    15    日
                  民事第一庭    法      官  曾鴻銘
上為正本係照原本作成。
本件不得抗告。
本裁定已於97年12月15日下午5時公告。
中    華    民    國    97    年    12    月    15    日
                                書  記  官  盧昱蓁


司法院資訊處製作；財團法人民間司法改革基金會備份。
